【裁判字號】    97,裁,2238
【裁判日期】    970410
【裁判案由】    所得稅法
【裁判全文】
最  高  行  政  法  院  裁  定
                                     97年度裁字第02238號
上  訴  人  甲○○
訴訟代理人  卓忠三律師
            陳玉民律師
            陳禮海
被 上訴 人  財政部臺北市國稅局
代  表  人  凌忠嫄
上列當事人間所得稅法事件，上訴人對於中華民國97年1月23日
臺北高等行政法院96年度訴字第706號判決，提起上訴，本院裁
定如下：
    主  文
上訴駁回。
上訴審訴訟費用由上訴人負擔。
    理  由
一、按對於高等行政法院判決之上訴，非以其違背法令為理由，
    不得為之，行政訴訟法第242條定有明文。依同法第243條第
    1項規定，判決不適用法規或適用不當者，為違背法令；而
    判決有同條第2項所列各款情形之一者，為當然違背法令。
    是當事人對於高等行政法院判決上訴，如依行政訴訟法第24
    3條第1項規定，以高等行政法院判決有不適用法規或適用不
    當為理由時，其上訴狀或理由書應有具體之指摘，並揭示該
    法規之條項或其內容；若係成文法以外之法則，應揭示該法
    則之旨趣；倘為司法院解釋或本院之判例，則應揭示該判解
    之字號或其內容。如以行政訴訟法第243條第2項所列各款情
    形為理由時，其上訴狀或理由書，應揭示合於該條項各款之
    事實。上訴狀或理由書如未依此項方法表明，或其所表明者
    與上開法條規定不合時，即難認為已對高等行政法院判決之
    違背法令有具體之指摘，其上訴自難認為合法。
二、本件上訴人對於高等行政法院判決上訴，係以：原判決逕援
    引本院94年度判字第21號判決，罔顧上訴人依指示提出抽查
    之交易資料、佣金明細表、各相關公司申報營業稅及營利事
    業所得稅之相關資料，仍遭原判決以應受另案營業稅及罰鍰
    事件確定判決（即本院93年度判字第531號判決）所確定之
    基礎事實之拘束，顯違背行政訴訟法第189條第1項前段規定
    ，而有行政訴訟法第243條第1項判決適用法規不當之違法。
    又原判決不採有關上訴人所為北機組查扣之佣金發放統計表
    乃永聖公司等6家公司之統合帳提出之相關事實及主張，除
    違反經驗法則外，於判決中亦未見其說明理由，亦有行政訴
    訟法第243條第2項第6款判決不備理由之違法。另原判決以
    系爭佣金明細表內之「業務員領取佣金明細表」所載之「出
    貨單號」乃永聖公司自行編號，並無各公司之進貨資料以資
    勾稽查證該業務員銷售藥品之來源為何，難僅以中間銷售過
    程作為所銷售藥品之所有權歸屬之認定，而認上訴人所主張
    系爭佣金明細表所載內容係上開6家公司之統合帳為可採，
    是原判決顯有判決不備理由、並違背論理及經驗法則之違法
    。再者，原判決依上訴人及蘇游常焜等人於北機組調查時之
    供述，不認系爭佣金明細表所載內容係上開6家公司之統合
    帳，卻又容認被上訴人依北機組所查扣之佣金明細表，核定
    被上訴人應扣繳稅款，亦有判決理由矛盾之違法。況且上訴
    人主張系爭佣金明細表所載員工，均已分別申報於各該年度
    上開6家公司之收入及薪資所得，原判決卻援引被上訴人所
    為答辯，謂縱為屬實，亦核屬永潤公司、英格公司等5家公
    司有無錯列收入及員工薪資費用之問題，與本件係屬二事等
    云云，顯有判決理由矛盾及違背經驗、論理法則之違法等語
    ，為其理由。
三、本件上訴人對於高等行政法院判決上訴，雖以該判決違背法
    令及判決不備理由、並違背論理及經驗法則為由，惟核其上
    訴理由狀所載內容，仍執與起訴意旨略同且經原審不採之陳
    詞，就原審取捨證據、認定事實之職權行使，指摘其為不當
    ，並就原審已論斷者，泛言未論斷，而未具體表明合於不適
    用法規、適用法規不當、或行政訴訟法第243條第2項所列各
    款之情形，難認對該判決之如何違背法令已有具體之指摘。
    依首揭說明，應認其上訴為不合法。
四、據上論結，本件上訴為不合法，依行政訴訟法第249條第1項
    前段、第104條、民事訴訟法第95條、第78條，裁定如主文
    。
中    華    民    國    97    年    4     月    10    日
                    最高行政法院第三庭
                        審判長法官  黃  璽  君
                              法官  林  茂  權
                              法官  鄭  忠  仁
                              法官  黃  本  仁
                              法官  吳  東  都
以  上  正  本  證  明  與  原  本  無  異
中    華    民    國    97    年    4     月    10    日
                              書記官  王  福  瀛


司法院資訊處製作；財團法人民間司法改革基金會備份。
